【裁判字號】    98,交抗,512
【裁判日期】    980825
【裁判案由】    聲明異議
【裁判全文】
臺灣高等法院高雄分院刑事裁定         98年度交抗字第512號
抗  告  人
即受處分人    甲○○
上列抗告人因交通違規聲明異議案件，不服臺灣高雄地方法院中
華民國98年6 月30日裁定（98年度交聲字第1116號），提起抗告
，本院裁定如下：
    主  文
抗告駁回。
    理  由
一、抗告意旨略以：查雷射槍之操作方式為：警員持該槍於車內
    或站立警車旁，舉該槍朝警車後面方向測速，本件通知單之
    違規地點記載為國一號道364 公里北上處，測距為285 公尺
    ，則警車應停放於363.715 公里處，惟該處國一道及國道10
    號快速道路及往左營快速道路之三叉路交會處，警車証不會
    停在該處測速，恐是因當時車輛多，誤判、誤載、錯置所致
    ，原處分及原裁定有違誤，為此提起抗告等語。
二、經查：抗告人甲○○於民國（以下同）98年3 月28日6 時50
    分許，駕駛車牌號碼ZM-9638 號自小客貨車，行經速限標誌
    100 公里之國道一號北上364 公里處，為警持測速儀器測得
    以時速125 公里之速度行駛而攔停舉發，並遭原處分機關裁
    處罰鍰3500元，並記違規點數1 點之事實，有內政部警政署
    國道公路警察局98年3 月28日公警局交字第Z00000000 號舉
    發違反道路交通管理事件通知單、高雄市政府交通局98年4
    月16日高市交裁字第裁32-Z00000000號裁決書各1 紙附卷可
    稽；而上開測速採證所使用之雷射測速儀（規格為200Hz 非
    照相式、廠牌LTI 、型號TRUSPEED），業經經濟部標準檢驗
    局於97年9 月2 日檢定合格，有效期限至98年9 月30日，亦
    有內政部國道公路警察局第五警察隊（下稱本件舉發單位）
    98年5 月21日公警五交字第0980502961號函附經濟部標準檢
    驗局雷射測速儀檢定合格證書1 紙在卷足據，又抗告人甲○
    ○對於員警測得之時速數據、測距，當場並不爭執，復曾以
    ：吃人頭路、不要開那麼嚴、拜託一下云云，向舉發員警求
    情等情，亦據原審當庭勘驗本件取締過程之蒐證錄音無誤，
    有勘驗筆錄在卷足憑，是抗告人甲○○於上開時、地有超速
    行駛之事實已堪認定，從而，原處分機關乃依道路交通管理
    處罰條例第33條第1 項第1 款、第63條第1 項、違反道路交
    通管理事件統一裁罰基準及處理細則第43、44、67條等規定
    ，裁處抗告人甲○○罰鍰3500元，並記違規點數1 點，核無
    違誤，原審裁定駁回其異議，亦無不合，其仍執陳詞提起抗
    告，為無理由，應予駁回。
三、據上論結，應依刑事訴訟法第412 條，裁定如主文。
中    華    民    國    98    年    8     月    25    日
              刑事第六庭    審判長法  官  張盛喜
                                  法  官  李政庭
                                  法  官  邱永貴
以上正本證明與原本無異。
不得再抗告。
中    華    民    國    98    年    8     月    25    日
                                  書記官  黃一秋


司法院資訊處製作；財團法人民間司法改革基金會備份。
